【裁判字號】    97,易,1672
【裁判日期】    970627
【裁判案由】    竊盜
【裁判全文】
臺灣臺中地方法院刑事判決              97年度易字第1672號
公  訴  人  臺灣臺中地方法院檢察署檢察官
被      告  甲○○
                    （現因另案於臺灣臺中監獄執行中）
上列被告因竊盜案件，經檢察官提起公訴（九十七年度偵緝字第
七五二號），經被告於準備程序中就被訴事實為有罪之陳述，本
院於聽取當事人之意見後，裁定改以簡式審判程序判決如下：
    主  文
甲○○竊盜，累犯，處有期徒刑柒月。
    犯罪事實
一、甲○○前因違反毒品危害防制條例案件，經本院以九十五年
    度訴字第一三一八號判決處以有期徒刑十月確定，復經本院
    以九十六年度聲減字第一二一○號裁定減刑為有期徒刑五月
    ，如易科罰金，以銀元三百元折算一日確定，於民國九十六
    年七月十六日縮刑期滿執行完畢。詎其猶不知悔改，於九十
    六年九月十四日下午三時許，見李明財之妻黃玉春所有之車
    牌號碼九○九一－ＦＸ號自用小客車，停放在臺中縣大里市
    ○○路七六號前，竟撿持路旁石頭（未扣案），打破上開自
    用小客車之右前座車窗玻璃（毀損部分未據告訴）進入車內
    ，竊取李明財放置上開自用小客車車內之衛星導航系統一臺
    及手機一支（價值共約新臺幣一萬五千元）。嗣於同日下午
    五時二十分許，李明財前往該處取車時，發覺失竊而報警處
    理，為警在該車右前車門外側把手上方等處採集到指紋二枚
    ，經送鑑定比對，發現與甲○○指紋卡上之右食指、右拇指
    指紋相符，始循線查悉上情。
二、案經臺中縣警察局霧峰分局報請臺灣臺中地方法院檢察署檢
    察官偵查起訴。
    理  由
一、程序方面：
  (一)本案被告甲○○所犯係死刑、無期徒刑、最輕本刑為三年以
    上有期徒刑以外之罪，被告於行準備程序中就被訴事實為有
    罪之陳述，經法官告知簡式審判程序之旨，並聽取公訴人、
    被告之意見後，認為適宜進行簡式審判程序，而依刑事訴訟
    法第二百七十三條之一第一項規定，裁定改用簡式審判程序
    ，是本案之證據調查，依刑事訴訟法第二百七十三條之二、
    同法第一百五十九條第二項之規定，不適用傳聞法則有關限
    制證據能力之相關規定。
  (二)本案被告所為不利於己之供述，並無出於強暴、脅迫、利誘
    、詐欺、疲勞訊問、違法羈押或其他不正之方法，亦非違反
    法定障礙事由經過期間不得訊問或告知義務之規定而為，依
    刑事訴訟法第一百五十六條第一項、第一百五十八條之二規
    定，應認其有證據能力。
  (三)本案認定犯罪事實所憑之非供述證據，均無違反法定程序而
    取得之情形，依刑事訴訟法第一百五十八條之四反面規定，
    自有證據能力。
二、上揭事實，業據被告於警詢、偵查及本院審理時均坦承不諱
    ，核與被害人李明財於警詢指述失竊情節相符，且警方鑑識
    小組在上開車輛右前車門外側把手上方等處採集到指紋二枚
    ，經送鑑定比對，發現與甲○○指紋卡上之右食指、右拇指
    指紋相符，此有內政部警政署刑事警察局九十六年十月二十
    四日刑紋字第○九六○一六○八九七號鑑驗書在卷足憑；此
    外，並有臺中縣警察局霧峰分局現場勘察報告一份、現場採
    證照片三十張附卷可稽，足見被告自白與事實相符，本案事
    證明確，其犯行洵堪認定，應依法論科。
三、按刑法第三百二十一條第一項第三款攜帶兇器竊盜罪，所稱
    之兇器，乃依一般社會觀念足以對人之生命、身體、安全構
    成威脅，而具有危險性之「器械」而言，已見前述（關於「
    器械」一語，參見社會秩序維護法第六十三條第一項第一款
    「無正當理由攜帶具有殺傷力之『器械』」；及最高法院七
    十九年臺上字第五二五三號判例「螺絲起子為足以殺傷人生
    命、身體之『器械』」用語）。而磚塊、石頭乃自然界之物
    質，尚難謂為通常之「器械」，從而持磚塊、石頭砸毀他人
    車窗竊盜部分，尚難論以攜帶兇器竊盜罪（最高法院九十二
    年度台非字第三八號判決意旨參照），故核被告所為，係犯
    刑法第三百二十條第一項普通竊盜罪。被告前因違反毒品危
    害防制條例案件，經本院以九十五年度訴字第一三一八號判
    決處以有期徒刑十月確定，復經本院以九十六年度聲減字第
    一二一○號裁定減刑為有期徒刑五月，如易科罰金，以銀元
    三百元折算一日確定，於九十六年七月十六日縮刑期滿執行
    完畢，有臺灣高等法院被告前案紀錄表及臺灣臺中地方法院
    檢察署刑案資料查註紀錄表在卷可憑，被告前受有期徒刑執
    行完畢，五年內故意再犯本件有期徒刑以上之各罪，為累犯
    ，應依刑法第四十七條第一項之規定加重其刑。爰審酌被告
    為圖謀自身之不法利益，不知尊重他人之財產權，任意竊取
    他人財物，影響社會治安甚鉅，且其有多次竊盜前科，堪認
    素行不佳，暨其犯罪之動機、目的、手段、犯罪所得非鉅，
    犯後坦承一切，態度尚可等一切情狀，量處如主文所示之刑
    ，以示懲儆。至前述石頭一個，為被告撿持供犯罪所用之物
    ，非被告所有，依法不另為沒收之諭知。
三、另保安處分係針對受處分人將來之危險性所為之處置，以達
    教化、治療之目的，為刑罰之補充制度，竊盜犯贓物犯保安
    處分條例第三條第一項之規定，即係本於保安處分應受比例
    原則之規範，使保安處分之宣告，與行為人所為行為之嚴重
    性、行為人所表現之危險性及對於行為人未來行為之期待性
    相當之意旨而制定。查本案被告僅有一次竊盜行為，且所竊
    物品價值非鉅，本院認對被告宣告適當之刑事處分，足對其
    等產生矯正策勵之作用，非謂一有竊盜行為，即須諭知強制
    工作不可，且無證據證明被告對於犯罪已成其日常之惰性行
    為而具有犯罪之習性，本院因認尚無併予令其等入勞動場所
    強制工作之必要，附此敘明。
據上論結，應依刑事訴訟法第二百七十三條之一第一項、第二百
九十九條第一項前段，刑法第三百二十條第一項、第四十七條第
一項，判決如主文。
中    華    民    國    97    年    6     月    27    日
                  刑事第十三庭  法  官  黃裕仁
上正本證明與原本無異。
如不服本判決，應於收受送達後十日內向本院提出上訴書狀（應
敘述具體理由並附繕本）。
上訴書狀如未敘述理由，應於上訴期間屆滿後二十日內補提理由
書於本院。
                                書記官  王嘉仁
中    華    民    國    97    年    6     月    27    日
附錄論罪科刑法條
刑法第三百二十條第一項
意圖為自己或第三人不法之所有，而竊取他人之動產者，為竊盜
罪，處五年以下有期徒刑、拘役或五百元以下罰金。


司法院資訊處製作；財團法人民間司法改革基金會備份。
